

## Alessandro Bellesia

Front-end Technical Lead

Viale Verona, 18, Pescantina, Veneto, 37026, Italy

📥 July 1987 💟 alessandro.bellesia@gmail.com 📞 +39.392.4096227

in alessandrobellesia

Lead Front-End Developer con oltre 14 di esperienza nella progettazione, sviluppo e ottimizzazione di interfacce utente per applicazioni web e mobile. Dimostrata capacità di guidare e ispirare team di sviluppo, stabilire le migliori pratiche e garantire la massima qualità del codice. Grande impegno nel rimanere sempre aggiornato sulle tecnologie emergenti, sulle tendenze del settore e sullo sviluppo di progetti open-source.

## **WORK EXPERIENCE**

24 Consulting

(April 2022 - Present)

**24 Consulting** (July 2017 - April 2022)

Front-end Technical Lead

Guida di un team di 4 sviluppatori front-end. Stretta collaborazione con il team di design e di back-end. Definizione degli standard di codifica, delle pratiche e dei processi di sviluppo. Contributo costante all'analisi tecnica e funzionale dei progetti.

Senior Front-end Developer

Sviluppo di applicativi web e mobile utilizzando le più moderne tecnologie e framework front-end.

Realizzazione di librerie e standard per migliorare la qualità del codice, la manutenibilità e la coerenza tra i progetti. Promozione di eventi aziendali per la formazione e la condivisione interna.

WinTrade

(March 2015 - July 2017)

**IFOA** (March 2011 - March 2015)

Front-end / App Developer

Sviluppo front-end di applicazioni web, portali di prenotazione alberghiera ed e-commerce.
Consulenza e sviluppo di app mobile native.

Docente

Docente in corsi di formazione professionale per lo sviluppo web, mobile ed Adobe Flash.

**AN-Soft** 

(March 2011 - March 2015)

Freelance

(January 2009 - March 2011)

Full Stack / App Developer

Programmatore full-stack su piattaforma LAMP. Sviluppo di applicativi web, e-commerce ed app mobile native.

Libero Professionista

Consulente informatico e designer. Realizzazione di siti web e materiale pubblicitario. Progetto editoriale Rustiko.it in collaborazione con le agenzie immobiliari del territorio.

**EDUCATION** 

Università degli Studi di Verona

Laurea in Informatica Multimediale -(Ingegneria dell'Informazione Classe 26) (September 2006 - March 2011)

Liceo Scientifico

(September 2001 - July 2006)

Diploma di Liceo Scientifico